臺灣臺北地方法院刑事判決　　　　　　　94年度易字第1427號
公　訴　人　臺灣臺北地方法院檢察署檢察官
被　　　告　甲○○
上列被告因毒品危害防制條例案件，經檢察官提起公訴（94年度
毒偵字第2257號），本院判決如下：
    主  文
甲○○施用第二級毒品，累犯，處有期徒刑伍月，如易科罰金，
以佰元折算壹日。
    事  實
一、甲○○曾於民國九十年間因違反毒品危害防治條例案件，經
    臺灣士林地方法院以九十年度簡字第三九一號判決處有期徒
    刑四月確定，於九十二年十一月十六日入監服刑後，至九十
    三年三月十五日始因縮短刑期而刑期屆滿執行完畢（其於該
    案執行完畢後，另接續執行因公共危險罪所判處拘役五十日
    之刑，至同年五月五日始執行完畢出監）。又曾於八十八年
    間因施用毒品，經臺灣士林地方法院以八十八年度毒聲字第
    一○一二號裁定入勒戒處所觀察、勒戒後，認無繼續施用毒
    品之傾向，由臺灣士林地方法院檢察署檢察官於八十八年五
    月二十六日以八十八年度偵字第二三一二號為不起訴處分確
    定；然其於八十九年間又因施用毒品，經臺灣士林地方法院
    以八十八年度毒聲字第一○一二號裁定入勒戒處所觀察、勒
    戒後，認為有繼續施用毒品傾向，再以八十九年度毒聲字第
    二一三六號裁定令入戒治處所強制戒治，其間曾經裁定停止
    強制戒治及撤銷停止強制戒治（九十年度毒聲字第五七二號
    、九十年度毒聲字第一一二二號）後，始於九十二年二月十
    七日執行完畢，並於翌日釋放出所。詎甲○○猶不知悔改，
    於上開強制戒治執行完畢釋放後五年內，復基於施用第二級
    毒品之犯意，於九十四年二月四日十六時五十九分許為警採
    尿時向前回溯五日（起訴書誤載為九十六小時，併予更正）
    內之某時點，在不詳地點以不詳之方式施用第二級毒品甲基
    安非他命一次。嗣於九十四年二月四日，經臺北市政府警察
    局松山分局通知其至警局採集尿液檢體後，將檢體送請臺灣
    尖端先進生技醫藥股份有限公司檢驗，其鑑定結果呈現甲基
    安非他命之陽性反應，始查悉上情。
二、案經臺北市政府警察局松山分局報請臺灣臺北地方法院檢察
    署檢察官偵查起訴。
    理  由
一、訊據被告甲○○矢口否認有施用第二級毒品甲基安非他命之
    犯行，辯稱該毒品反應可能是因為伊當時在服用感冒藥之西
    藥所致，伊並無施用甲基安非他命之情事云云。惟查，被告
    於九十四年二月四日十六時五十九分許所採集之尿液檢體，
    經送請臺灣尖端先進生技醫要股份有限公司遞以酵素免疫分
    析法初步檢驗及氣相層析質譜儀法確認檢驗結果，均呈甲基
    安非他命陽性反應，有該公司濫用藥物檢驗報告一份在卷足
    憑，又上開檢驗中心係以酵素免疫分析法（EIA）初驗後，
    再以氣相層析質譜分析法（GC／MS）確認；後者之檢驗方法
    係以「氣相層析儀」先將物質氣化後，再經分析管分離，由
    於各種物質之沸點及對管柱之吸附力不同，在經過檢測器（
    Detector）測定後，表現出不同之滯留時間（Retension ti
    me），以滯留時間來判斷係何種物質，再利用「質譜儀」為
    檢測器，將物質撞擊成碎片，記錄其質譜圖，因每個化合物
    之鍵結能力不同，故不同之物質會有其特定之質譜圖，因此
    在物質之判斷上有如指紋之鑑定，在理論上，扣除人為之因
    素，其精確度已接近百分之百，而人體施用第一級毒品海洛
    因經尿液排出之時間，依施用者食量多寡、人體代謝功能、
    施用者之年齡及性別有所差異，惟一般而言，甲基安非他命
    施用者在一至五日內所排出之尿液均有可能被檢出，此為本
    院歷來審理毒品案件時在職務上所知悉之事項，而卷附行政
    院衛生署管制藥品管理局九十一年六月十三日管檢字第一○
    六八六一號函及九十一年十月三日管檢字第一一○四三六號
    函之說明，亦同於上開意旨（見本院卷第五十一頁至第五十
    三頁），從而，本案被告於九十四年二月四日十六時五十九
    分許所採集之尿液檢體中，既均有甲基安非他命陽性反應，
    依照上開檢驗及說明，其於採尿前五日內之某時點，乃至少
    有施用第二級毒品甲基安非他命一次之犯行，殆無疑問。被
    告雖辯稱其當時曾連續服用感冒藥云云，惟其迄今未能提供
    所服用之藥物以供檢驗，亦無法出示其所服用藥物之相關資
    料，是其所辯顯係臨訟卸責之詞，不足採信。另被告曾於八
    十八年間因施用毒品，經臺灣士林地方法院以八十八年度毒
    聲字第一○一二號裁定入勒戒處所觀察、勒戒後，認無繼續
    施用毒品之傾向，由臺灣士林地方法院檢察署檢察官於八十
    八年五月二十六日以八十八年度偵字第二三一二號為不起訴
    處分確定；然其於八十九年間又因施用毒品，經臺灣士林地
    方法院以八十八年度毒聲字第一○一二號裁定入勒戒處所觀
    察、勒戒後，認為有繼續施用毒品傾向，再以八十九年度毒
    聲字第二一三六號裁定令入戒治處所強制戒治，其間曾經裁
    定停止強制戒治及撤銷停止強制戒治（九十年度毒聲字第五
    七二號、九十年度毒聲字第一一二二號）後，始於九十二年
    二月十七日執行完畢，並於翌日釋放出所等情，有臺灣高等
    法院被告前案紀錄表一份在卷足憑，堪認被告確係前經強制
    戒治執行完畢釋放後五年內，再犯本件施用第二級毒品甲基
    安非他命案件，核與毒品危害防制條例第二十三條第二項之
    規定相符，殆無疑問。綜上所述，本案事證已臻明確，被告
    犯行洵堪認定。
二、查甲基安非他命為毒品危害防制條例第二條第二項第二款定
    之第二級毒品，依法不得持有、施用。是核被告之所為，係
    犯毒品危害防制條例第十條第二項之施用第二級毒品罪。其
    施用前及施用時持有第二級毒品甲基安非他命之低度行為，
    應為其施用之高度行為所吸收，不另論罪。公訴人於犯罪事
    實欄雖僅記載被告於「九十四年二月四日十六時五十九分，
    經警採尿時回溯前九十六小時」之某時點施用「安非他命」
    ，惟臺灣尖端先進生技醫要股份有限公司濫用藥物檢驗報告
    上所測得之安非他命數值屬於陰性反應，而甲基安非他命部
    分所測出之反應始為陽性之事實，有上開檢驗報告一紙可參
    ，公訴人上開施用毒品種類之記載，應係誤植，應予更正，
    又甲基安非他命施用者在一至五日內所排出之尿液均有可能
    被檢出等情，業經說明如上，故此部分亦應併予更正之。末
    查被告曾於九十年間因違反毒品危害防治條例案件，經臺灣
    士林地方法院以九十年度檢字第三九一號判決處有期徒刑四
    月確定，於九十二年十一月十六日入監服刑後，至九十三年
    三月十五日始因縮短刑期而刑期屆滿執行完畢，有臺灣高等
    法院前案紀錄表一份在卷足參，其於五年內再犯本案有期徒
    刑以上之罪，為累犯，應依刑法第四十七條規定加重其刑。
    爰審酌被告前經觀察、勒戒暨強制戒治，仍未戒斷其施用毒
    品之惡習，且一再施用毒品，即使經最近一次判處有期徒刑
    四月，仍不知心生警惕，再犯本案施用第二級毒品犯行，顯
    有施以較重刑罰予以矯正之必要，此外，復參酌其素行狀況
    （有臺灣高等法院被告前案紀錄表一份在卷足參）、犯罪之
    動機、目的、手段、所生戕害其身心情形及犯罪後猶心存僥
    倖一味飾詞圖卸態度等一切情狀，量處如主文所示之刑，並
    諭知易科罰金之折算標準，以資懲儆。
據上論斷，應依刑事訴訟法第二百九十九條第一項前段，毒品危
害防制條例第十條第一項，刑法第十一條前段、第四十七條、第
四十一條第一項前段，罰金罰鍰提高標準條例第二條，判決如主
文。
本案經檢察官蕭惠菁到庭執行職務。
中　　華　　民　　國　　94　　年　　12　　月　　20　　日
                  刑事第十庭  審判長法　官  丁蓓蓓
                                    法　官  劉煌基
                                    法　官  林柏泓
如不服本判決，應於判決送達後10日內，向本院提出上訴狀。
以上正本證明與原本無異。
    　　　　　　　　　　　　　　　　書記官　柯貞如
中　　華　　民　　國　　94　　年　　12　　月　　20　　日
